tables/hu-exceptionwords.cti
always bisztosz 12-24-156-2345-135-234-126	For example biztoszárlatos word
always szülészár 156-12356-123-16-234-126-4-1235	For example szülészáró word
always töréssz 2345-12345-1235-16-234-156	For example törésszéles word
always nyomász 1246-135-134-4-234-126	For example nyomászáró word
always lángosza 123-4-1345-1245-135-234-126-1	For example lángoszabáló word
always citrusz 14-24-2345-1235-136-234-126	For example citruszóna word
always ízlészs 34-126-123-16-234-345	For example ízlészsandár word
always ízlész 34-126-123-16-234-126	For example ízlészene word
always tartász 2345-1-1235-2345-4-234-126	For example tartászóna, szertartászene word
always játszász 245-4-2345-156-4-234-126	For example játszászene word
always társulász 2345-4-1235-234-136-123-4-234-126	For example társulászarándoklat word
always büntetész 12-12356-1345-2345-15-2345-16-234-126  For example büntetészuhatag word
always kritikusza 13-1235-24-2345-24-13-136-234-126-1	For example kritikuszab word
always motorosze 134-135-2345-135-1235-135-234-126-15	For example motoroszenekar word
always motoroszú 134-135-2345-135-1235-135-234-126-346	For example motoroszúgással word
